臺灣新北地方法院刑事判決
111年度審訴字第1000號
公  訴  人  臺灣新北地方檢察署檢察官
被      告  徐世興


上列被告因違反毒品危害防制條例案件，經檢察官提起公訴（11
1年度毒偵字第530號），被告於準備程序中對被訴事實為有罪之
陳述，本院合議庭裁定由受命法官獨任行簡式審判程序，並判決
如下：
    主  文
徐世興施用第一級毒品，處有期徒刑柒月；又施用第二級毒品，
處有期徒刑參月，如易科罰金，以新臺幣壹仟元折算壹日。
    事  實
一、徐世興前因施用毒品案件，經本院以107年度毒聲字第112號
    裁定送觀察、勒戒後，認無繼續施用毒品之傾向，於民國10
    7年10月23日釋放出所，並由臺灣新北地方檢察署檢察官以1
    07年度毒偵緝字第421號為不起訴處分確定。詎仍未戒除毒
    癮，復基於施用第一、二級毒品之犯意，於110年3月15日某
    時許，在宜蘭縣某民宿內，以將海洛因摻入香菸後點燃吸食
    煙氣之方式，施用第一級毒品海洛因1次；另以將甲基安非
    他命置入玻璃球內燒烤吸食煙霧之方式，施用第二級毒品甲
    基安非他命1次。嗣於翌（16）日18時30分許，在宜蘭縣○○
    鄉○○路0段00號釣蝦場內為警盤查，發現其為列管之毒品調
    驗人口，經警徵得其同意採集尿液送驗結果，呈嗎啡、可待
    因（起訴書漏載「嗎啡、可待因」，應予補充）、安非他命
    、甲基安非他命陽性反應，而查悉上情。
二、案經宜蘭縣政府警察局宜蘭分局報告臺灣宜蘭地方檢察署呈
    請臺灣高等檢察署檢察長令轉臺灣新北地方檢察署檢察官偵
    查起訴。
　　理  由
一、按除被告所犯為死刑、無期徒刑、最輕本刑為3年以上有期
    徒刑之罪或高等法院管轄第一審案件者外，於第一次審判期
    日前之準備程序進行中，被告先就被訴事實為有罪之陳述時
    ，審判長得告知被告簡式審判程序之旨，並聽取當事人、代
    理人、辯護人及輔佐人之意見後，裁定進行簡式審判程序，
    刑事訴訟法第273條之1第1項定有明文。經核本件被告所犯
    係死刑、無期徒刑、最輕本刑為3年以上有期徒刑以外之罪
    ，其於準備程序中就被訴之事實為有罪陳述，經法官告知簡
    式審判程序之旨，並聽取公訴人及被告之意見後，本院合議
    庭依刑事訴訟法第273條之1第1項規定，裁定由受命法官獨
    任進行簡式審判程序，合先敘明。
二、上揭犯罪事實，業據被告徐世興於本院審理時坦承不諱，復
    有採尿同意書、宜蘭縣政府警察局宜蘭分局毒品犯罪嫌疑人
    尿液採驗作業管制紀錄、慈濟大學濫用藥物檢驗中心出具之
    檢驗總表（檢體編號：Z000000000000號）各1份（見宜蘭縣
    政府警察局宜蘭分局刑案偵查卷宗第5頁、第6頁、第8頁）
    附卷可資佐證，足認被告前開自白與事實相符，應可採信。
    又被告前有事實欄所載因施用毒品案件經觀察、勒戒執行完
    畢之情形，有臺灣高等法院被告前案紀錄表在卷可參，其再
    犯本案施用第一、二級毒品犯行，顯係在觀察、勒戒執行完
    畢釋放後3年內再犯，自應依法追訴處罰。本件事證明確，
    其犯行堪予認定，應依法論科。
三、論罪科刑：
  ㈠核被告所為，係犯毒品危害防制條例第10條第1項、第2項之
    施用第一級、第二級毒品罪。被告因施用而持有海洛因、甲
    基安非他命之低度行為，應為其施用海洛因、甲基安非他命
    之高度行為所吸收，不另論罪。
　㈡被告所犯上開施用第一級毒品、施用第二級毒品2罪，犯意各
    別，行為互殊，應予分論併罰。
　㈢被告前因施用毒品案件，經本院以108年度簡字第5735號判決
    判處有期徒刑3月確定，於108年12月24日易科罰金執行完畢
    等情，有前開被告前案紀錄表1份在卷可佐，其於受有期徒
    刑之執行完畢後，5年以內故意再犯本件有期徒刑以上之各
    罪，已符刑法第47條第1項之累犯要件，依司法院大法官會
    議釋字第775號解釋意旨，審酌被告上開前案犯罪紀錄與本
    案罪名相同，足認其惡性及對刑罰反應力薄弱等一切情狀，
    認加重其法定最低本刑尚不至於發生罪刑不相當之情形，爰
    均依刑法第47條第1項之規定加重其刑。另基於精簡裁判之
    要求，爰不於判決主文為累犯之諭知，附此敘明。
　㈣爰審酌被告曾因施用毒品犯行經戒毒處遇，詎仍漠視法令禁
    制，再次施用海洛因、甲基安非他命，所為應予非難，惟兼
    衡其施用毒品所生危害，實以自戕身心健康為主，對於他人
    生命、身體、財產等法益，尚無明顯而重大之實害，暨其犯
    罪後坦認犯行之態度，及大學肄業之智識程度、離婚，自陳
    從事機器修理工作、需扶養母親、經濟狀況普通之生活情形
    （見被告個人戶籍資料、本院卷第64頁）等一切情狀，分別
    量處如主文所示之刑，並就施用第二級毒品罪（即有期徒刑
    3月）部分諭知易科罰金之折算標準。
據上論斷，應依刑事訴訟法第273條之1第1項、第299條第1項前
段，判決如主文。
本案經檢察官陳旭華提起公訴，檢察官陳伯青到庭執行職務。
中　　華　　民　　國　　111 　年　　10　　月　　21　　日
                  刑事第二十三庭  法 官  藍海凝
上列正本證明與原本無異。
如不服本判決，應於判決送達後20日內敘明上訴理由，向本院提
出上訴狀 (應附繕本) ，上訴於臺灣高等法院。其未敘述上訴理
由者，應於上訴期間屆滿後20日內向本院補提理由書「切勿逕送
上級法院」。
                                  書記官  彭姿靜
中　　華　　民　　國　　111 　年　　10　　月　　25　　日
附錄本案論罪科刑法條全文：
毒品危害防制條例第10條
施用第一級毒品者，處6月以上5年以下有期徒刑。
施用第二級毒品者，處3年以下有期徒刑。